【裁判字號】    89,易,4691
【裁判日期】    900109
【裁判案由】    毒品危害防制條例
【裁判全文】
臺灣板橋地方法院刑事判決                        八十九年度易字第四六九一號
    公  訴  人  臺灣板橋地方法院檢察署檢察官
    被      告  甲○○
右列被告因違反毒品危害防制條例案件，經檢察官提起公訴 (八十九年度毒偵字第五
八三九號)，本院判決如左：
    主  文
甲○○施用第二級毒品，處有期徒刑捌月。
    事  實
一、甲○○曾因施用毒品案件，經本院以八十七年度毒聲字第三五八號、八十八年度
    毒聲字第八二八號裁定，先後送觀察勒戒後，均認無繼續施用毒品傾向，由臺灣
    板橋地方法院檢察署檢察官依序於民國（下同）八十七年七月十日以八十七年度
    偵字第一二七○七號及八十八年三月四日以八十八年度偵字第四○四九號為不起
    訴處分確定。詎被告又於八十九年六月三十日晚間七時五十分許採尿前之九十六
    小時以內某時，在其臺北縣新莊市○○○路一八九巷三四號住處附近，以不詳方
    式施用第二級毒品安非他命一次。嗣為警於同日下午四時三十分許，在臺北縣新
    莊市○○街一三四巷六號一樓查獲。並由本院八十九年九月二十八日以八十九年
    度毒聲字第五六五八號裁定令甲○○入戒治處所施以強制戒治。
二、案經臺北市政府警察局松山分局報請臺灣板橋地方法院檢察署檢察官偵查起訴。
    理  由
一、訊據被告甲○○固坦承於前開地點為警查獲，惟矢口否認有何施用第二級毒品安
    非他命之犯行，辯稱：渠抵達臺北縣新莊市○○街一三四巷六號一樓時，已有警
    察在場，後來渠被警方帶至同址二樓，吸到現場之煙霧，可能因此尿液被檢出呈
    安非他命陽性反應，渠被警查獲前四日，都在臺北縣新莊市○○○路一八九巷三
    四號附近活動云云。經查，被告於八十九年六月三十日晚間七時五十分許在警局
    所採集之尿液，經送臺北市立療養院以螢光偏極免疫分析法及薄層層析法檢驗結
    果，呈安非他命陽性反應，此有該院八十九年七月六日煙毒尿液檢驗報告書一紙
    附卷可稽。而甲基安非他命經口服投與後約百分之七十於二十四小時內自尿中排
    出，約百分之九十於九十六小時內自尿中排出，由於目前國內尿液中甲基安非他
    命之檢驗僅為鑑定其否呈陽性反應尚未定其含量，且甲基安非他命成分之檢出與
    其投與方式、投與量、個人體質、採尿時間與檢測儀器之精密度等諸多因素有關
    ，因此僅憑尿液中呈安非他命陽性反應，並無法確定推算吸食時間距採集時間之
    長短，惟依上述資料推斷，最長可能不會超過四日，此有行政院衛生署藥物食品
    檢驗八十一年二月八日（八一）藥檢壹字第○○一一五六號函文在卷可稽；又於
    吸食麻醉藥品，同時吸入該吸食者燃燒之藥物所排出之氣體（即俗稱之二手煙）
    ，能否在尿液中被檢出煙毒或安非他命反應，文獻上尚無此類研究報告。然按本
    局檢驗煙毒經驗研判，若非共處於狹小之密閉空間，並故意大量吸入該氣體，不
    致於尿液中代謝出煙毒反應，此有法務部調查局八十二年十月一日（八二）陸一
    字第八二○九二七一二號函文附卷可參。雖被告於本院調查時供其被捕時間為當
    日下午一時左右，與警訊時自白為同日下午四時三十分許之時間有別，惟以搜索
    扣押證明筆錄上記載著手搜索時間為八十九年六月三十日下午四時，且被告於警
    訊自白，距案發時間較近，記憶應較為清晰可採，故以其於警訊時所供方與事實
    相符；再參以同日下午三時許被警當場捕獲之林天文，其在查獲地點停留時間，
    較被告為長久，而林天文在警局採集尿液，經送臺北市立療養院檢驗結果，呈安
    非他命及嗎啡陰性反應，此有該院八十九年七月六日煙毒尿液檢驗報告書一紙可
    佐。綜合觀之，足見被告所為吸食二手安非他命之辯解，應係諉卸之詞，不足採
    信。事證明確，被告犯行洵堪認定。
二、按被告施用甲基安非他命之犯行，核其所為，係犯毒品危害防制條例第十條第二
    項之施用第二級毒品罪。其施用前後持有之低度行為，應為其施用之高度行為所
    吸收，不另論罪。又被告曾因施用毒品案件，經本院以八十七年度毒聲字第三五
    八號、八十八年度毒聲字第八二八號裁定，先後送觀察勒戒後，均認無繼續施用
    毒品傾向，由臺灣板橋地方法院檢察署檢察官依序於八十七年七月十日以八十七
    年度偵字第一二七○七號及八十八年三月四日以八十八年度偵字第四○四九號為
    不起訴處分確定，此有不起訴處分書二件在卷可考。其於前開不起訴處分確定後
    五年以內，三犯本件施用第二級毒品罪，應依法論罪科刑。爰審酌被告素行、犯
    罪動機、目的、手段、次數、及其犯罪後未能坦承犯行等一切情狀，量處如主文
    所示之刑。
據上論斷，應依刑事訴訟法第二百九十九條第一項前段，毒品危害防制條例第十條第
二項，判決如主文。
本案經檢察官黃重綱到庭執行職務
中    華    民    國        九十      年      一      月      九      日
                                      臺灣板橋地方法院刑事第二庭
                                          法  官   高    玉    舜
右正本證明與原本無異。
如不服本判決，應於判決送達後十日內，向本院提出上訴狀。
                                          書記官   田    世    杰
中    華    民    國      九十        年      一      月      十      日
附錄本案論罪科刑法條全文：
毒品危害防制條例第十條
施用第一級毒品者，處六月以上五年以下有期徒刑。
施用第二級毒品者，處三年以下有期徒刑。


司法院資訊處製作；財團法人民間司法改革基金會備份。
